# 请教陈版关于软件的问题？

提问人：ahhf 时间：2011-02-15 20:26:56
我公司委托一单位,开发一个软件产品,用于与本公司产品配套销售.。合同约定,开发完成,源代码属于受托,但知识产权属我公司，受托方负责升级。
关于产品使用软件的规定,每使一个加密狗,要另外向受托支付 1000 元,如年使用总额低 4 万元,按 4 万元支付,年使用总额高于 8 万,最多只支付 8 万。 请问:1、开发阶段的费用,应该开服业务发票,还是增值税发票? 2、与使加密狗有关使用费用,是开增值税,还是营业税?

回答人：chenyiwei
个人意见： 1 、因为对方系受托开发，且著作权归委托方，因此受托方应当属于营业税应税范围。 2 、加密狗由于存在实物形态，应缴纳增值税。 请对这一方面有研究的网友指正，谢谢。